 
 Ricardo Alexander Oliva Osorio
 2220128110101
 
 Homework 4
 
 Vamos a carga el archivo diamonds.csv este debe estar en la misma carpeta y el explorar la variable

```{r}
diamonds <- read.csv("diamonds.csv")

str(diamonds)


```


Dispersión

Gráficaa de dispersión carat vs price
 
```{r}

ggplot(diamonds, aes(x = carat, y = price)) +
  geom_point()



```
 


 Gráfica de dispersión con estetica clarity
 
```{r}
ggplot(diamonds, aes(x = carat, y = price, color = clarity)) +
  geom_point()

```
 Histograma
 
Histograma de la variable price 


```{r}

ggplot(diamonds, aes(x = price)) +
  geom_histogram(bins = 40)

```



 Histograma con escala logarítmica de base 10
 
```{r}
ggplot(diamonds, aes(x = price)) +
  geom_histogram(bins = 40) +
  scale_x_log10()

```


Boxplots


Gráfico de cajas con variable cut en el eje x y price en el eje y


```{r}
ggplot(diamonds, aes(x = cut, y = price)) +
  geom_boxplot() +
  scale_y_log10()

```



Gráfico de cajas con colores de las cajas basados en la variable cut

```{r}
ggplot(diamonds, aes(x = cut, y = price, fill = cut)) +
  geom_boxplot() +
  scale_y_log10()
```


Faceting


 Filtrar el data frame por price y cut

```{r}




library(dplyr)

filtro_price <- diamonds %>%
  filter(price > 1000, cut %in% c("Good", "Ideal", "Premium"))



```



 Gráfica de barras con x = cut, y = depth
 
```{r}

library(ggplot2)

ggplot(filtro_price, aes(x = cut, y = depth)) +
  geom_col()



```
 

 Faceting por la variable clarity
 
```{r}
ggplot(filtro_price, aes(x = cut, y = depth)) +
  geom_col() +
  facet_wrap(~ clarity)

```
 


 Gráfica de faceting con  clarity
 
```{r}
 
ggplot(filtro_price, aes(x = cut, y = depth, fill = clarity)) +
  geom_col() +
  facet_wrap(~ clarity)


```


Grouping and summarizing

Agrupamiento y sumarización por la variable cut 


```{r}
medi_di_diamond <- diamonds %>%
  group_by(cut) %>%
  summarize(mediaX = mean(x),
            mediaY = mean(y),
            mediaZ = mean(z))

print(medi_di_diamond)


```





 Filtrar por cut igual a "Premium", agrupar por clarity 
 
 
```{r}

cut_premium <- diamonds %>%
  filter(cut == "Premium") %>%
  group_by(clarity) %>%
  summarize(minPrice = min(price),
            maxPrice = max(price))

print(cut_premium)


```
 



Gráfica de barras con x = clarity, y = maxPrice y fill = clarity


```{r}

ggplot(cut_premium, aes(x = clarity, y = maxPrice, fill = clarity)) +
  geom_col()


```




