
RICARDO ALEXANDER OLIVA OSORIO

INVESTIGACIÓN:

Leer un archivo CSV
A continuación se muestra un ejemplo sencillo de read.csv() función para leer un archivo CSV disponible en su directorio de trabajo actual.

data <- read.csv("input.csv")
print(data)


La función select()
Es parte de la paquetería dplyr en R y se utiliza para seleccionar columnas específicas de un data frame. Permite crear un nuevo data frame con solo las columnas seleccionadas o eliminar columnas no deseadas del data frame original.

La sintaxis básica de la función select() es la siguiente:

nuevo_data_frame <- select(data_frame, columna1, columna2, ...)

Donde:

data_frame es el nombre del data frame original.
columna1, columna2, ... son los nombres de las columnas que deseas seleccionar.



Para instalar la paquetería dplyr en RStudio y poder utilizar la función select():

En la consola de RStudio, ejecuta el siguiente comando para instalar la paquetería dplyr desde los repositorios de CRAN (Comprehensive R Archive Network):

install.packages("dplyr")


EJERCICIO:


Lea el dataset compartido (primary_results.csv) y asignelo a la variable dataset_results:

```{r}

dataset_results <- read.csv("primary_results.csv")

dataset_results


```

1. Filtrar todos los votos del estado de Florida.


```{r}

florida_filtro <- filter(dataset_results, state == "Florida")

florida_filtro

```
2. Utilice operadores lógicos (& and |), según corresponda:
2.1. Filtrar votos para los candidatos Hillary Clinton o Donald Trump

```{r}

clinton_trump_filtro <- filter(dataset_results, candidate == "Hillary Clinton" | candidate == "Donald Trump")
clinton_trump_filtro

```


2.2. Filtrar votos para el partido Demócrata y el condado Shelby

```{r}

democratic_shelby_filtro <- filter(dataset_results, party == "Democrat" & county == "Shelby")

democratic_shelby_filtro

```


2.3. Filtrar votos para el estado de Alabama y que la cantidad de votos sea mayor a
15000.


```{r}

alabama_mayor_votos <- filter(dataset_results, state == "Alabama" & votes > 15000)
alabama_mayor_votos

```
3. Utilice la función select y arrange para el siguiente filtrado:
3.1. Filtrar votos para el estado de Texas y el condado Denton, seleccionando
únicamente las columnas party, candidate, votes, luego ordene de forma
descendente por la columna votes


```{r}



texas_denton_filtro <- filter(dataset_results, state == "Texas" & county == "Denton")
party_candidate_votes_sel <- select(texas_denton_filtro, party, candidate, votes)
texas_denton_resultado <- arrange(party_candidate_votes_sel, desc(votes))
texas_denton_resultado

texas_denton_one_line <- arrange(select(filter(dataset_results, state == "Texas" & county == "Denton"), party, candidate, votes), desc(votes))
texas_denton_one_line 


```
4. Utilice el verbo mutate y arrange para el siguiente filtrado:
4.1. Filtrar por el partido Republicano, que el candidato sea Ted Cruz en el estado de
Alaska, luego agregue una columna que se llame vote_count que sea la división de
votes por fraction_votes (votes/fraction_votes), finalmente ordene de forma
descendente por vote_count.


```{r}


rep_alaska_cruz_filtro <- filter(dataset_results, state == "Alaska" & party == "Republican" & candidate == "Ted Cruz")
mutated_data <- mutate(rep_alaska_cruz_filtro, vote_count = votes / fraction_votes)
rep_alaska_cruz_resultado <- arrange(mutated_data, desc(vote_count))
rep_alaska_cruz_resultado


rep_alaska_cruz_one_line <- arrange(mutate(filter(dataset_results, state == "Alaska" & party == "Republican" & candidate == "Ted Cruz"), vote_count = votes / fraction_votes), desc(vote_count))
rep_alaska_cruz_one_line

```


