
Funciones en R


 Estructura de una función

 nombre_funcion <- function(argumentos) {
    cuerpo
    ...
   return(resultado)
 }

 Ejemplo de función
 
```{r}

saludo <- function(nombre) {
  mensaje <- paste("Hola ", nombre)
  return(mensaje)
}

resultado_saludo <- saludo("Ricardo")
print(resultado_saludo) 

```


 Argumentos de una función
 
```{r}
obtener_suma <- function(..., mensaje = "La suma es:") {
  suma <- sum(...)
  resultado <- paste(mensaje, suma)
  return(resultado)
}

resultado_suma <- obtener_suma(2, 4, 6, mensaje = "El resultado es:")
print(resultado_suma) 

```
 




Argumentos por valor

```{r}
duplicar_valor <- function(x) {
  x <- x * 2
  return(x)
}

valor <- 5
nuevo_valor <- duplicar_valor(valor)
print(nuevo_valor)
print(valor)  

```





 Familia apply


 lapply 
 Ejemplo:  Una lista con los inversos de los números
 
```{r}
obtener_inverso <- function(x) {
  inverso <- 1 / x
  return(inverso)
}

lista_numeros <- list(2, 4, 6)
inversos <- lapply(lista_numeros, obtener_inverso)
print(inversos) 

```
 


 sapply 
 Ejemplo: Un vector con las raíces cuadradas de los números
 
```{r}

obtener_raiz_cuadrada <- function(x) {
  raiz <- sqrt(x)
  return(raiz)
}

vector_numeros <- c(4, 9, 16)
raices_cuadradas <- sapply(vector_numeros, obtener_raiz_cuadrada)
print(raices_cuadradas) 

```
 


vapply
Ejemplo: Un vector numérico con las longitudes de las palabras

```{r}
obtener_longitud <- function(texto) {
  return(nchar(texto))
}

vector_palabras <- c("arbol", "casa", "planeta")
longitudes <- vapply(vector_palabras, obtener_longitud, numeric(1))
print(longitudes)  

```


